# 求助 chenyiwei 老师追问下短期借款展期的问题

提问人：qiupuzhen 时间：2019-12-25 08:05:06
老师，短期借款
1 、原借款期限是2018.12.20-2019.12.19，展期协议签订日是2019.12.16 2 、展期后还款日为 2020.12.19，距离 2020.12.31还有 12 天3 、没有提前还款条款
老师这种情况下，该判定为新的短期借款，还是重分类为长期借款呢

回答人：chenyiwei
由于展期期限为一年，展期后的还款期限距离 2019 年末资产负债表日仍不足一年，故 2019 年末资产负债表中仍列报为短期借款。